臺灣彰化地方法院刑事判決　　　　　　　　　　　　九十三年度訴字第一六四九號
　　公　訴　人　臺灣彰化地方法院檢察署檢察官
　　被　　　告　甲○○
右列被告因違反毒品危害防制條例案件，經檢察官提起公訴（九十三年度毒偵字第四
一○○號），被告於本院準備程序中就被訴事實為有罪之陳述，經本院合議庭裁定改
依簡式審判程序審理，並判決如左：
    主  文
甲○○連續施用第一級毒品，累犯，處有期徒刑壹年貳月。
    事  實
一、甲○○前因施用毒品案件，先後二次經本院裁定送觀察、勒戒後，均認無繼續施
    用毒品傾向，分別由臺灣彰化地方法院檢察署檢察官以八十八年度毒偵字第一三
    四五號及八十九年度毒偵字第二三五九號為不起訴處分確定；又因施用毒品案件
    ，由臺灣彰化地方法院檢察署檢察官聲請強制戒治，並以九十年度毒偵字第二七
    五八號提起公訴，於民國九十年十二月二十五日經本院以九十年度訴字第一一三
    六號判處有期徒刑八月確定，另強制戒治部分，則經本院以九十年度毒聲字第三
    一八六號裁定令入戒治處所施以強制戒治，於九十一年三月十五日停止戒治出所
    並付保護管束，嗣經本院撤銷保護管束，再入戒治處所施以強制戒治，而於九十
    二年三月十九日執行完畢釋放；復因施用毒品案件，經本院於九十二年二月二十
    日以九十二年度訴字第四一號判處有期徒刑七月確定，前開二罪嗣經接續執行，
    已於九十三年一月二十日假釋出監，並於同年五月二十五日縮刑期滿未經撤銷假
    釋，視為執行完畢。猶不思悔改，於前揭強制戒治執行完畢釋放後五年內，復基
    於施用第一級毒品海洛因之概括犯意，自九十三年九月三日下午五時許起，至九
    十四年二月十九日零時許止，在其位於彰化縣溪州鄉○○村○路巷四十一弄四十
    一號之住所及彰化縣田中鎮○○路黃昏市場等處，以將海洛因混合礦泉水後用針
    筒注射體內（九十三年九月三日至十七日間）及將海洛因摻入香煙中點火使產生
    煙霧吸用（九十三年九月十七日後）之方式，及約每天或每二、三天施用一次不
    等之頻率，連續施用第一級毒品海洛因多次。期間內先於九十三年九月十七日中
    午十二時二十分，因其係列管毒品人口，至彰化縣警察局北斗分局接受定期調查
    並採驗尿液，結果呈嗎啡陽性反應；又於九十四年二月十九日十時四十分許，因
    本案通緝而在彰化縣溪州鄉○○村○路巷四十一弄四十一號前為警再次查獲，並
    於通緝到案後進入臺灣彰化看守所時採驗其尿液亦呈嗎啡陽性反應，而於本院審
    理中供出上情。
二、案經彰化縣警察局北斗分局報告臺灣彰化地方法院檢察署檢察官偵查起訴。
    理  由
一、被告甲○○於準備程序中，先就右揭犯罪事實為有罪之陳述，且所犯係死刑、無
    期徒刑、最輕本刑為三年以上有期徒刑以外之罪，經本院合議庭依刑事訴訟法第
    二百七十三條之一第一項之規定，裁定由法官一人獨任進行簡式審判程序，合先
    敘明。
二、右揭犯罪事實，業據被告於本院審理中坦承不諱，且被告於前揭時地二次獲案後
    ，經採其尿液送驗之結果，均呈嗎啡陽性反應（按一般施用海洛因者會在其體內
    代謝為嗎啡成分殘留，並經由尿液排出），有彰化縣警察局北斗分局列管毒品人
    口尿液檢體採集送驗紀錄表、詮昕科技股份有限公司濫用藥物尿液檢驗報告各二
    紙、檢體採收紀錄表、中山醫學大學附設醫院藥物濫用檢測中心尿液篩檢檢驗報
    告各一紙附卷可稽，足徵被告自白與事實相符，堪予採信。而被告前因施用毒品
    案件，經本院以九十年度毒聲字第三一八六號裁定令入戒治處所施以強制戒治，
    於九十一年三月十五日停止戒治出所並付保護管束，嗣經本院撤銷保護管束，再
    入戒治處所施以強制戒治，而於九十二年三月十九日執行完畢釋放，有臺灣高等
    法院被告全國前案紀錄表一份在卷可按，被告於前揭強制戒治執行完畢釋放後五
    年內，再犯施用毒品犯行，亦堪認定。本案事證已臻明確，被告施用第一級毒品
    海洛因犯行堪予認定，應依法論科。
三、核被告所為，係犯毒品危害防制條例第十條第一項之施用第一級毒品罪。其為供
    己施用而於施用前持有海洛因之低度行為，為其施用之高度行為所吸收，不另論
    罪。又被告先後多次施用第一級毒品犯行，時間緊接，所犯為構成要件相同之罪
    名，顯係基於概括犯意反覆為之，應依連續犯之規定，論以一罪，並依法加重其
    刑。被告前開犯罪事實中，除於九十三年九月三日下午五時時許及同年九月十七
    日中午十二時二十分前七十二小時內某時，連續施用第一級毒品海洛因二次之犯
    行經檢察官提起公訴外，其餘部分之犯行雖未據檢察官提起公訴，惟該部分犯行
    與起訴經本院論罪部分有連續犯裁判上一罪之關係，自為起訴效力所及，應由本
    院併予審理，附此敘明。又查被告曾因施用毒品案件，分別經本院以九十年度訴
    字第一一三六號判處有期徒刑八月確定、九十二年度訴字第四一號判處有期徒刑
    七月確定，前開二罪嗣經接續執行，已於九十三年一月二十日假釋出監，並於同
    年五月二十五日縮刑期滿未經撤銷假釋，視為執行完畢，有臺灣高等法院被告全
    國前案紀錄表乙紙附卷可憑，其受此有期徒刑執行完畢後，五年以內再犯有期徒
    刑以上之罪，為累犯，應依法遞予加重其刑。爰審酌被告前因施用毒品案件經本
    院二次判刑確定，且甫於九十三年五月二十五日執行完畢，竟又自同年九月三日
    起復行施用毒品，且於九十三年九月十七日為警查獲後，仍未能決心戒除毒癮而
    繼續施用毒品，足見被告自制能力尚有未足，有接受相當期間監禁教化之必要，
    以促其及早矯正吸毒惡習；惟念及被告犯罪之動機、目的係因施用毒品之習性難
    以戒除，其犯罪手段僅係戕害自己之身心、施用毒品次數、時間及犯罪後雖坦承
    犯行，但係經本院通緝始到案之態度等一切情狀，量處如主文所示之刑，以資懲
    儆。
據上論斷，應依刑事訴訟法第二百七十三條之一第一項、第二百九十九條第一項前段
，毒品危害防制條例第十條第一項，刑法第十一條前段、第五十六條、第四十七條，
判決如主文。
本案經檢察官乙○○到庭執行職務。
中      華      民      國    九十四    年      三      月    二十八    日
                                臺灣彰化地方法院刑事第一庭
                                    法      官  吳  永  梁
右正本證明與原本無異。
如不服本判決，應於判決送達後十日內向本院提出上訴狀(須附繕本 )。
                                    法院書記官  陳  美  敏
中      華      民      國    九十四    年      三      月    三十      日
法條全文：
毒品危害防制條例第十條
施用第一級毒品者，處六月以上五年以下有期徒刑。
施用第二級毒品者，處三年以下有期徒刑。
